Sixto Felipe Guerra Urbina.

Full Stack Developer.

Edad:

39 años.

Nacionalidad:

chilena.

Teléfono:

+ 56 9 36 72 9710

E-mail:

sixto.guerra1982@gmail.com

Otros:

Licencia de conducir clase B.

Analista de Sistemas.

Me he desempeñado en el área de desarrollo de software, soporte informático, helpdesk y administrador de equipos informáticos en general, con experiencia superior a 20 años en el mercado informático, desarrollando, implementando, coordinando y administrando sistemas computacionales y operaciones que involucran cambios y adaptación de procesos. Con la experiencia se han incrementado cualidades y competencias importantes que se necesitan para el cargo tales como: Planificación, auto-administración, liderazgo, control.

Formación académica

2004-2006 Instituto de Formación Técnica Jhon F

Kennedy.

Titulado de "Análisis de Sistemas".

1997-2000 Colegio Politécnico N°1 de Maipú.

Especialidad

"Programación en Computación".

Experiencia Profesional

Noviembre 2020 - actualidad, Thunderlabs SPA.:

.....

- Desarrollador Ruby & Rails.
- Desarrollo de nuevos módulos para sistemas en producción.
- Desarrollo de interfaces de usuario.
- Desarrollo de reportes y documentación.
- Interacción Back-End de herramientas.
- Microsoft SQL Server.

Agosto 2019 - enero 2020, Aravena Beltran Binarybag LTDA .:

- Desarrollador Trainee.
- Desarrollo e Implementación de Sistemas.
- Desarrollo de Interfaces de usuario.
- Desarrollo de reportes y documentación.
- Análisis de Base de Datos.
- Apoyo en labores de Aseguramiento de Calidad.

Abril 2018 - febrero 2019, Cams Software y Finanzas S.A.:

- Desarrollo de aplicaciones de escritorio para mesa de dinero Banco BCI.
- Visual Basic 6.0.
- Visual Studio 2012.
- Macros Excel.
- SOL.
- Microsoft Access.
- Sybase.

Mayo 2015 - abril 2018, Sociedad de Servicios de Alimentación S.A.:

- Mantención y configuración de infraestructura informática en general.
- Control de Inventario T.I.
- HelpDesk.
- Respaldo de información crítica.
- Soporte y mantención a software de planificación y control.

Noviembre 2014 - marzo 2015, Anida Consultores S.A.:

- Analista de monitoreo.
- Gestión de información proyecto provisión de nodos para Entel.
- Pruebas de Conectividad.
- Provisión de nodos en Herramientas NNM 7.5 Y 9I.

Mayo 2007 - mayo 2014, Intertek Labs & Testing Chile SPA:

- IT HelpDesk.
- Mantención de Red, Software, Hardware, equipos informáticos en general.
- Respaldo de Información.
- Registro de Equipos.
- Programación en Visual Basic 6.0.
- Web Master.
- Desde Febrero 2008 a Diciembre 2011 encargado Dpto. RRHH.

Febrero 2005 - enero 2007, La Habana Vieja:

- Desarrollo y ejecución de sistemas de control.
- Mantención de Equipos computacionales.

Marzo 2001 - diciembre 2004, Electronic Desing:

- Desarrollo y Programación de sistemas en lenguaje Visual Basic 6.0 con motor de base de datos Access 97, Access 2000, Microsoft SQL Server, My SQL.
- Desarrollo y mantención de redes computacionales.
- Armado y mantención de computadores.
- Manejo y Configuración de Sistemas Operativos.